最  高  行  政  法  院  裁  定
111年度抗字第86號
抗  告  人  陳中豪                                      

上列抗告人因與相對人勞動部勞工保險局間勞工保險條例事件，
對於中華民國111年2月17日高雄高等行政法院110年度訴字第174
號裁定，提起抗告，本院裁定如下︰
　　主  文
抗告駁回。
抗告訴訟費用由抗告人負擔。
　　理  由
一、按抗告法院認抗告為不合法或無理由者，應為駁回抗告之裁
    定。
二、本件抗告人因與相對人勞動部勞工保險局間勞工保險條例事
    件，前經高雄高等行政法院（下稱原審法院）民國110年12
    月14日110年度訴字第174號判決（下稱原審判決）駁回，抗
    告人提起上訴，因未繳納裁判費，亦未委任律師為訴訟代理
    人，經原審法院裁定命補正，抗告人逾期仍未補正，原審法
    院乃認上訴不合法，以111年2月17日110年度訴字第174號裁
    定（下稱原裁定）駁回上訴。抗告人不服，於111年3月4日
    （原審法院收文戳日期）提出「行政訴訟上訴狀」，雖抗告
    人書狀之用語非以抗告為之，但其既對原裁定聲明不服，依
    行政訴訟法第271條規定，應視為提起抗告。
三、抗告意旨略謂：勞保級距從45,800降至21,009/22,000/23,1
    00極不合理，且相對人應設一標準來審核，而非以抗告人未
    檢具薪資證明及記帳清冊為由，拒絕受理。況本件為相對人
    作業上之疏失，老年給付核准為相對人所應核實認定，不應
    將此推責於勞工，其屬違背信賴保護原則，嚴重影響勞工權
    益等語。
四、經查：
　㈠對於高等行政法院判決提起上訴，應依行政訴訟法第98條之 
    2第1項規定繳納裁判費，且應依同法第241條之1第1項規定
    委任律師，或委任具有同條第2項所定資格之人擔任訴訟代
    理人。上訴人未繳納裁判費或未依前揭規定委任訴訟代理人
     者，其上訴為不合法，高等行政法院應定期先命補正，如
    不 於期間內補正，高等行政法院應以裁定駁回之，行政訴
    訟法 第246條第2項及第241條之1第3項準用民事訴訟法第46
    6條之 1第3項、第4項規定甚明。
　㈡本件抗告人對原審判決提起上訴，未據繳納裁判費，亦未委 
    任律師或合法之訴訟代理人，經原審法院於111年1月11日裁
     定命於收受裁定送達後7日內補正，該裁定已於111年1月17
    日送達（見原審卷第223-224頁裁定、第227頁送達證書），
    則原裁定以抗告人逾期未補正，其上訴自非合法，而駁回抗
    告人之上訴，依上開說明，即無不合。抗告人所執前詞，無
    涉其未依限補正而上訴不合法之情節，其抗告為無理由，應
    予駁回。 　
五、據上論結，本件抗告為無理由。依行政訴訟法第104條、民
    事訴訟法第95條、第78條，裁定如主文。
中　　華　　民　　國　　111　 年　   6　  月　  16    日
                    最高行政法院第二庭
                        審判長法官　帥  嘉  寶  
                              法官　林  玫  君 
                              法官　李  玉  卿
　　　　　　　　　　　　　　　法官  洪  慕  芳
　                            法官　鄭  小  康
　　　　　　　　　　　　　　　 
以  上  正  本  證  明  與  原  本  無  異
中　　華　　民　　國　　111　 年　   6　  月　  16    日
                              書記官　徐  子  嵐